# 外商企业注册资本币种变更

提问人：likewind 时间：2015-02-04 21:01:19
企业为外商投资企业，原注册资本和实收资本均为 1000 万美元，现准备将注册资本币种变更为人民币。请问折算汇率是按当时投入的时点，还是按现在的时点汇率。

回答人：chenyiwei
理论上按当初投入日的历史汇率更合理。但不排除在实际操作中有部分工商、外汇机关会要求按照目前的汇率进行折合，建议关注相关审批、核准文件中的表述。

提问人：zhanglifa 时间：2015-02-05 13:31:26
A公司在 2014 年由外商投资企业变更为内资企业，那么在报告附注披露实收资本时， 2013 年的实收资本按照美元披露， 2014 年的实收资本按照人民币披露吗

回答人：chenyiwei
实收资本在报表和附注明细表中的披露都是人民币，文字说明中提及以前年度的美元金额。